# 母子公司委托研发收入确认方法的考虑

提问人：michaelhtts 时间：2020-05-18 09:33:10
以前母公司受子公司委托研发的项目，由于合同在设计时就考虑了相关里程碑的进度和付款金额的关系，母公司一般都是按照进度收入确认。
目前新收入准则实施后对于提供劳务收入确认的方法要考虑是否满足一段时间内收入确认的问题，公司考虑为了操作的连贯性，考虑将新的合同条款进行修改以满足公司可以按照一段时间内收入确认的条件（满足不可替代及收款权）。
请问：如何考虑如下事项对于收入确认方法的判断：
1 、合同中明确约定研发成果归双方共同享有；并且未来的由研发成果进行的改进而获取的新的成果也归双方共同所有；
2 、对于母公司而言虽然将研发成果给第三方的可能性很小，但是合同并没有做限制
3 、母公司系子公司的上游企业，母公司很有可能将相关研发成果转化的半产品销售给子公司的竞争对手。
4 、如果满足不可替代的条件，同时公司相关相关条款设计满足收款权后，只要是双方真实意思的表现，按照一段时间内收入确认应该可以吧

回答人：chenyiwei
从主帖中的信息看，该项研发并非单纯使得子公司受益，母公司自身也可以直接利用相关研发成果（而且受益程度不低），再加上交易双方之间为母子公司关系，因此需要谨慎考虑该交易的实质是否为母公司自行研发相关技术并将部分研发费用分摊给子公司。如果是这种情况，则不论在新老收入准则下，母公司都不应确认受托研发的服务收入，而应将从子公司收到的款项冲减自行研发支出，或者按权益性交易原则冲减长期股权投资成本处理。
建议谨慎考虑母公司就该业务确认收入的会计处理是否恰当。